臺灣臺中地方法院刑事判決　　　　　　　　　　　　　九十三年度訴字第八一六號
　　公　訴　人　臺灣臺中地方法院檢察署檢察官
　　被　　　告　丙○○
　　指定辯護人　本院公設辯護人　丁○○
右列被告因偽造有價證券等案件，經檢察官提起公訴（九十三年度偵字第一四０五號
）及函
    主  文
丙○○連續意圖供行使之用，而偽造有價證券，處有期徒刑貳年。緩刑伍年。
如附表所示偽造之支票肆紙，均沒收之。
    事  實
一、丙○○係台中市○○區○○路一段六一四之二號佑信清潔有限公司（下稱佑信公
    司）員工，於民國（下同）九十二年三月初某日，意圖為自己不法之所有，在佑
    信公司負責人甲○辦公室抽屜內，竊取佑信公司所有合作金庫南屯支庫帳號一一
    八七─一號，票號ＺＸ0000000─ＺＸ0000000號空白支票四紙，
    復基於意圖供行使之用而偽造有價證券之概括犯意，盜用同置於抽屜內之發票章
    即佑信公司及甲○之印章，擅自蓋在上開四紙空白支票上，並在票號ＺＸ000
    0000號空白支票之金額欄填寫「柒拾萬元正」（指新台幣，下同），發票日
    欄填寫「９２年３月１２日」，簽發完成後，即將該支票持至台中市西區○○○
    ○街二十號，向林惠選調借現款七十萬元而行使之，屆期因無力付款而退票，復
    於退票後一周內，在台中市○○路三十號六樓之十八住處，於票號ＺＸ─000
    0000號空白支票之金額欄填寫「伍拾萬元正」，發票日欄填寫「９３年元月
    ３０日」，及在票號ＺＸ─0000000號空白支票之金額欄填寫「柒拾萬元
    正」，發票日欄填寫「９２年７月３１日」，並持至台中市西區○○○○街二十
    號，向林惠選換回先前交付遭退票之七十萬元支票並調借現款五十萬元而行使之
    ，嗣因佑信公司負責人甲○發現支票失竊而報警查獲。
二、案經佑信公司訴由台中縣警察局第四分局報請臺灣臺中地方法院檢察署檢察官偵
    查起訴。
    理  由
一、右揭盜用佑信公司及其負責人之印章及偽造支票並行使之事，業據被告丙○○坦
    承不諱，被告雖矢口否認有何竊盜犯行，辯稱：支票係佑信公司之負責人甲○將
    整本空白支票借其使用云云。惟查，前開四紙支票係被告竊取一節，業據告訴人
    代表人甲○到庭指訴明確，被告復自承無證據足資證明支票係甲○借其使用，是
    被告所為之辯解顯不足採。此外，復有被告偽造之支票、退票理由單、代收票據
    明細單等在卷可稽，又被告所偽造之票號ＺＸ─0000000號支票，經林惠
    選之夫盧義鼎訴請被告給付票款，嗣經達成訴訟上和解，由被告分期清償七十萬
    元等情，亦經本院調閱本院九十二年度中簡字第二七七二號民事卷宗屬實，並有
    起訴狀、和解筆錄等在卷可參，本件事證明確，被告犯行堪以認定。
二、核被告所為，係犯刑法第二百零一條第一項意圖供行使之用而偽造有價證券罪及
    第三百二十條第一項竊盜罪。其盜用印章之行為係偽造有價證券之部份行為，行
    使偽造有價證券之低度行為復為偽造有價證券之高度行為所吸收，均不另論罪。
    所犯上開二罪，有方法結果之牽連關係，應從一重之偽造有價證券罪論處。被告
    先後多偽造有價證券之犯行，時間緊接，犯罪構成要件相同，顯係基於概括犯意
    反覆為之，為連續犯，應以一罪論，並加重其刑。公訴人雖僅就被告盜用佑信公
    司及甲○之印章蓋在竊取之四紙支票（如附表所示）上及在票號ＺＸ─0000
    000號支票上擅自填載金額及日期並持之行使之行為起訴，其餘犯罪行為則漏
    未起訴，惟未起訴部分與前開起訴經本院判決有罪部分，有裁判上一罪之連續犯
    關係，為起訴效力所及，本院自得併予審理，附此敘明。查被告因與告訴人代表
    人甲○認識多年，甲○並曾借支票予被告使用，被告始於周轉不便時，出此下策
    ，且偽造支票之數目僅四張（其中三張簽發完成並行使之），尚非至惡，且就其
    中七十萬元部分，事後已與持票人盧義鼎達成民事上之和解，分期清償票款，已
    如前述，其情狀堪予憫恕，雖科以法定最低度之刑，猶嫌過重，爰依刑法第五十
    九條之規定，減輕其刑。爰審酌被告因一時失慮偶罹重典，於事後雖未能悉數坦
    承犯行，惟審理期間態度尚稱良好，且偽造有價證券之金額亦非鉅大，與一般擾
    亂金融秩序之經濟犯罪者不同等一切情狀，量處如主文所示之刑，以示懲儆。末
    查，被告前未曾受有期徒刑以上刑之宣告，有臺灣高等法院被告全國前案紀錄表
    在卷可按，被告坦承犯行，深具悔意，其經此教訓，當知警惕而無再犯之虞，本
    院綜核各情，所宣告之刑，認以暫不執行為適當，併予宣告緩刑，以啟自新。另
    被告偽造如附表所示之支票四紙，併應刑法第二百零五條之規定，宣告沒收之。
據上論斷，應依刑事訴訟法第二百九十九條第一項前段，刑法第五十六條、第二百零
一條第一項、第三百二十條第一項、第五十五條、第五十九條、第七十四條第一款、
第二百零五條，判決如主文。
本案經檢察官乙○○到庭執行職務
中      華      民      國      九十三      年      七      月    二    日
                                臺灣臺中地方法院刑事第五庭
                                    審判長法  官    梁  堯  銘
              法  官    巫  淑  芳
                                          法  官    林  慧  英
附表：
發 票 人   發 票 日   面    額    付  款  銀  行    帳   號   票       號
佑信公司   92.03.00   000000元    合作金庫南屯支庫  1187-1    ＺＸ0000000
同    右   93.01.00   000000元    同          右    同   右   ＺＸ0000000
同    右   92.07.00   000000元    同          右    同   右   ＺＸ0000000
同    右   未填載     未填載      同          右    同   右   ＺＸ0000000
右正本證明與原本無異。
如不服本判決，應於送達後十日內向本院提出上訴狀（須附繕本），上訴於臺灣高等
法院臺中分院。
                                          書記官
中      華      民      國      九十三      年      七      月    二    日
中      華      民      國      九十三      年      七      月    二    日
附錄論罪科刑法條
刑法第二百零一條第一項
意圖供行使之用，而偽造、變造公債票、公司股票或其他有價證券者，處三年以上十
年以下有期徒刑，得併科三千元以下罰金。
刑法第三百二十條第一項
意圖為自己或第三人不法之所有，而竊取他人之動產者，為竊盜罪，處五年以下有期
徒刑、拘役或五百元以下罰金。
